【裁判字號】    89,交上訴,60
【裁判日期】    890202
【裁判案由】    公共危險等
【裁判全文】
臺灣高等法院臺南分院刑事判決          八十九年度交上訴字第六號  Ａ
      上  訴  人  臺灣臺南地方法院檢察署檢察官
      被      告  丙  ○  ○
      選任辯護人  周  進  田
右上訴人因被告公共危險案件，不服臺灣臺南地方法院八十八年度交訴字第二五九號
中華民國八十八年十一月三十日第一審判決（起訴案號：臺灣臺南地方法院檢察署八
十八年度營偵字第一四三一號），提起上訴，本院判決如左：
      主      文
原判決關於公共危險罪部分撤銷。
丙○○駕駛動力交通工具肇事，致人受傷而逃逸，處有期徒刑壹年。
      事      實
一、丙○○於民國八十八年八月二十三日下午三時二十分許，駕駛車牌號碼ＴＣ－８
    ３１９號自用小客車，途經台南縣東山鄉東山村北馬九之八號前時，因超速行駛
    ，且疏於注意車前狀況，致撞及乙○○所騎乘之車號ＮＷＹ－６３９號重型機車
    ，乙○○因之人車倒地，受有顱內出血、左側脛腓骨骨折等傷害，丙○○竟不顧
    其死活，駕車逃逸。嗣於八十八年八月二十三日下午五時四十分許，為警循線查
    獲。
二、案經乙○○之妻甲○○訴由台南縣警察局白河分局報請台灣台南地方法院檢察署
    檢察官偵查起訴。
      理      由
一、右揭犯罪事實，業據被告丙○○於警訊、偵查、原審及本院審理中坦承不諱，核
    與告訴人甲○○指訴之情形相符，復有診斷證明書、道路交通事故調查報告表及
    照片七幀附卷可稽。事證明確，被告犯行堪予認定。
二、查被告丙○○駕駛動力交通工具即自用小客車肇事，致人受傷而逃逸，核被告丙
    ○○所為，係犯刑法第一百八十五條之四之公共危險罪。原審予以論罪科刑，並
    量處有期徒刑一年，緩刑三年，固非無見。唯查：被告丙○○駕駛自用小客車，
    於上開時地撞及乙○○所騎乘重型機車，乙○○因之人車倒地，受有顱內出血、
    左側脛腓骨骨折等傷害，丙○○竟不顧其死活，駕車逃逸，幸經路人發現送醫，
    若非經警到各汽車修理廠詳查，仍無法查出被告之行蹤，則被告將因此件而逃逸
    ，顯見被告無道德觀念，因而被告情節嚴重，雖事後被告已與被害人達成和解，
    仍不應以此和解為由而諭知緩刑，以收儆惕之效，並導正人民正確之認識，惟原
    審確以被告已與被害人和解為由而諭知緩刑，實有不當，而有未洽。檢察官上訴
    意旨指摘原判決諭知緩刑不當，為有理由，自應由本院將原判決撤銷改判。爰審
    酌被告之品性，犯罪所生之危害，所犯過失傷害部分已與被害人家屬達成民事和
    解，有調解書影本附卷足憑等一切情狀，量處如主文第二項所示之刑。
據上論斷，應依刑事訴訟法第三百六十九條第一項前段、第三百六十四條、第二百九
十九條第一項前段，刑法第一百八十五條之四，判決如主文。
本案經檢察官楊治宇到庭執行職務。
中    華    民    國      八十九      年      二      月        二      日
                                  臺灣高等法院臺南分院刑事第六庭
                                      審判長法官  林    金    村
                                            法官  茆    臺    雲
                                            法官  顏    基    典
右正本證明與原本無異。
如不服本判決，應於判決送達後十日內向本院提出上訴狀，其未敘述理由者並應於提
出上訴狀後十日內向本院補提理由書（應附繕本)。
                                      法院書記官  呂    嘉    文
中    華    民    國      八十九      年      二      月        九      日
附錄本判決論罪科刑法條：
刑法第一百八十五條之四：
駕駛動力交通工具肇事，致人死傷而逃逸者，處六月以上五年以下有期刑徒刑。


司法院資訊處製作；財團法人民間司法改革基金會備份。
